【裁判字號】    90,毒抗,35
【裁判日期】    900116
【裁判案由】    聲請觀察勒戒
【裁判全文】
臺灣高等法院臺中分院刑事事裁定                      九十年度毒抗字第三五號
    抗  告  人
    即  被  告  甲○○
右列抗告人因聲請觀察勒戒案件，不服臺灣彰化地方法院中華民國八十九年十二月六
日裁定（八十九年度毒聲字第五六一七號）提起抗告，本院裁定如左：
    主  文
抗告駁回。
    理  由
一、本件抗告意旨略以：抗告人甲○○前因施用毒品案件，業經觀察勒戒執行完畢，
    並獲不起訴處分確定。抗告人自此痛改前非，並有正當職業，抗告人於警方臨檢
    時，配合警方自願前往警察局驗尿，以示清白，不知何原因竟出現陽性反應，其
    後抗告人於八十九年八月初起，多次專程前往高雄市立凱旋醫院檢查尿液，皆呈
    陰性反應，請求再予檢驗云云。
二、本件原檢察官聲請意旨係以：抗告人於民國（下同）八十九年七月二十一日回溯
    七十二小時內某時，在不詳地點，以不詳方法，施用第一級毒品海洛因一次，嗣
    於八十九年七月二十一日晚上九時二十五分，在高雄市○○區○○路與中山橫路
    口為警查獲，雖被告矢口否認右揭犯行，惟其為警查獲時所採尿液經送驗後，呈
    嗎啡陽性反應，有高雄市政府衛生局煙毒尿液檢驗成績書附卷足憑，被告所辯不
    足採信，乃爰依毒品危害防制條例第二十條第一項及觀察勒戒處分執行條例第三
    條第一項之規定，聲請原審法院將被告送勒戒處所觀察、勒戒。
三、經查，抗告人雖否認有施用海洛因行為，惟：I抗告人於偵查時供稱：尿液檢驗
    結果可能係在之前有至ＰＵＢ吸到朋友請的香煙，對對採尿過程表示並無意見等
    語。II抗告人為警查獲時所採尿液經送檢驗結果，呈嗎啡陽性反應，有八十九年
    七月二十八日，高雄市政府衛生局煙毒尿液檢驗成績書影本附卷可考。III抗告人
    所提高雄市立凱旋醫院診斷書影本固記載，抗告人分別自八十九年八月九日起，
    至八十九年九月間，多次前往該醫院接受尿液檢驗結果均呈陰性反應等情，然查
    ，該檢驗結果就事理上，無法推論抗告人於八十九年七月二十一日前三日內無施
    用海洛因之事實，難為抗告人有利之認定。原審法院爰依毒品危害防制條例第二
    十條第一項、觀察勒戒處分執行條例第三條第一項之規定，將被告送勒戒處所觀
    察、勒戒，其期間不得逾一個月。核其認事用法俱無不合，被告抗告意旨仍執陳
    詞，否認施用毒品，空言指摘原裁定不當，並無可取，為無理由，應予駁回。
四、據上論結，應依刑事訴訟法第四百十二條，裁定如主文。
中      華      民      國      九十      年      一      月    十六    日
                                臺灣高等法院臺中分院刑事第四庭
                                      審判長法  官  洪  耀  宗
                                            法  官  吳  重  政
                                            法  官  劉  登  俊
右正本證明與原本無異。
不得再抗告。
                                            書記官  吳  麗  慧
中      華      民      國      九十      年      一      月    十七    日
                                                                        Ｃ


司法院資訊處製作；財團法人民間司法改革基金會備份。
